【裁判字號】    98,交抗,1079
【裁判日期】    980416
【裁判案由】    違反道路交通管理處罰條例
【裁判全文】
臺灣高等法院交通事件裁定            98年度交抗字第1079號
抗  告  人
即受處分人  甲○○
                    1號2樓
上列抗告人因違反道路交通管理處罰條例案件，不服臺灣桃園地
方法院，中華民國98年3月24日所為裁定（ 97年度交聲字第1499
號），提起抗告，本院裁定如下：
    主  文
抗告駁回。
    理  由
一、按紅實線設於路側，用以禁止臨時停車；汽車駕駛人在設有
    禁止臨時停車標誌、標線處所臨時停車者，處300元以上600
    元以下罰鍰，道路交通標誌標線號誌設置規則第149條第1款
    第 5 目、道路交通管理處罰條例第55條第1款分別定有明文
    。次按汽車駕駛人，駕駛汽車有違反本條例之行為，經交通
    勤務警察或依法令執行交通稽查任務人員制止時，不聽制止
    或拒絕停車接受稽查而逃逸者，除按各該條規定處罰外，處
    3,000元以上6,000元以下罰鍰，並予記違規點數 1點，道路
    交通管理處罰條例第60條第1項、第63條第1項第 1款亦有明
    定。
二、原處分意旨略以：抗告人即受處分人甲○○於民國97年7月6
    日晚上9時10分許，駕駛車牌號碼 520-LP號營業小客車，在
    桃園縣中壢市火車站前該設有禁止臨時停車標線處所臨時停
    車，且經交通勤務警察制止時不聽制止，桃園縣政府警察局
    交通隊中壢分隊警員遂填製桃警局交字第 DB0000000號舉發
    違反道路交通管理事件通知單逕行舉發上開違規事實，限於
    97年8月5日前繳納罰鍰，嗣抗告人於97年 7月30日提出申訴
    ，經原處分機關即交通部公路總局新竹區監理所桃園監理站
    認抗告人確違反道路交通管理處罰條例第55條第1項第3款、
    第60條第1項之規定，乃於97年8月26日以桃監裁罰字第裁52
    -DB0000000號裁決書，依上開規定及違反道路交通管理事件
    統一裁罰基準表，各處抗告人罰鍰新臺幣（下同） 300元、
    3,000元，計3,300元等語。
三、抗告意旨略以：受處分人沒有不服取締，我經過那裡，客人
    招手要坐車，難道計程車不能載客嗎？我一到那裡，王警員
    就跑過來，不讓客人上車，此時外面的客人來電要叫車，我
    就要求警員說：請等一下，我接個電話，警員就氣沖沖離開
    ，我沒有不服取締，警員於原審稱沒有看到客人上下車，警
    員的話不可信，爰請查明等語。
四、經查：
（一）本件抗告人即受處分人甲○○於97年7月6日晚上 9時10分
      許，駕駛車號520-LP號營業小客車，在桃園縣中壢市火車
      站前設有紅實線禁止臨時停車之路段臨時停車，且經交通
      勤務警察制止時不聽制止等情，有舉發違反道路交通管理
      事件通知單影本 1紙附卷可稽，並經證人即本件舉發警員
      王詩泓於原審訊問時具結證稱：異議人當時違規停車之地
      點是在中壢市火車站前便利商店門口轉角之紅線處，他是
      臨時停車，引擎沒有熄火，也沒有看到乘客上、下車，所
      以我就請異議人出示證件，告訴他已經違規，一開始異議
      人完全沒有理我，他原本沒有講電話，還以手機聯絡友人
      ，後來我就告知異議人如果再不配合，就逕行舉發，但是
      異議人還是不理我，這之間僵持的時間大約10到15分鐘等
      語綦詳（見原審98年2月6日訊問筆錄），復有證人王詩泓
      提出之上開路段現場照片 4張附卷可按。參以抗告人於原
      審調查時亦供承：警察過來之後，伊有在講電話，並沒有
      拿證件給警察，前面有一排車子，也走不了等語在卷，是
      抗告人確於上開時、地，在紅線路段臨時停車，且經警察
      告知違規後，仍未駛離該路段，反停留在原地講電話，其
      駕駛汽車有違反道路交通管理處罰條例之行為，經警察制
      止仍不聽制止之違規事實，洵堪認定。雖抗告人辯稱伊前
      面有一排車子，也走不了云云，惟抗告人係從事駕駛業務
      之人，則以其職業駕駛之技術而言，縱其所駕車輛前方尚
      停有其他車輛，亦不至導致其無法駛離該設有紅線之禁止
      臨時停車路段。且抗告意旨稱其經過上揭地點，客人招手
      要坐車，難道計程車不可以載客人嗎？按上揭地點暨為設
      有紅實線禁止臨時停車之路段，即禁止臨時停車，而非可
      供營業小客車上下乘客之處所，縱有客人招手欲搭乘營業
      小客車（計程車），亦不能於該路段逕行停車上下客，是
      抗告意旨所指顯然無理由。此外，本件並無任何積極證據
      足以證明該執勤警員之舉發係屬虛偽，或使人足信該名警
      員有何不可採之品性證據或前科證據存在，抗告人亦未提
      出該名執勤警員之舉發確屬不實之相關證據以供調查，尚
      難僅憑抗告人之片面指述遽認本件有濫行取締之情事，則
      執勤警員本其維護交通秩序安全職責所為之依法舉發，自
      應受到合法正確之推定。況證人王詩泓為桃園縣政府警察
      局交通隊中壢分隊警員，與異議人素不相識，復無怨隙，
      應無甘冒觸犯偽證重罪，故意構詞誣陷異議人之可能，其
      證述應堪採信。
（二）按道路交通管理處罰條例第3條第9款規定，臨時停車是指
      車輛因上、下人、客，裝卸物品，其引擎未熄火，停止時
      間未滿3 分鐘，保持立即行駛之狀態。綜據上證，本件抗
      告人駕駛上揭車輛，於桃園縣中壢市火車站前設有禁止臨
      時停車之紅線路段停靠時，其仍在車內駕駛座，引擎並未
      熄火，且能立即行駛，屬臨時停車，又其經交通勤務警察
      制止該違規停車之行為時，仍藉故講電話不駛離該路段，
      亦有不聽制止之違規事實，堪以認定。抗告意旨所辯未有
      違規停車、亦無不服稽查等情，顯係事後卸責之詞，不足
      採信。
五、綜上所述，本件抗告人有(一)在設有禁止臨時停車標誌、標線
    處所臨時停車；及(二)經交通勤務警察或依法令執行交通稽查
    任務人員制止時，不聽制止或拒絕停車接受稽查而逃逸等之
    違規行為。原處分機關依道路交通管理處罰條例第55條第 1
    項第3款、第60條第1項規定，以及違反道路交通管理事件統
    一裁罰基準表之規定，裁處異議人罰鍰3,300 元，固非無見
    ，惟原處分機關漏未審酌依同條例第63條第1項第1款併記異
    議人違規點數1 點。原審乃因而撤銷原處分，依道路交通管
    理處罰條例第55條第1 項第3款規定裁處罰鍰300元、依同條
    例第60條第1項、第63條第1項第1款規定，裁處罰鍰3,000元
    ，並記違規點數 1點，其認事用法，並無違誤。抗告人執前
    揭辯詞指摘原裁定不當，並無理由，應予駁回。
六、據上論結，應依道路交通管理處罰條例第89條、道路交通案
    件處理辦法第26條，刑事訴訟法第412條，裁定如主文。
中    華    民    國    98    年    4     月    16    日
                  刑事第十一庭  審判長法  官  張連財
                                      法  官  林明俊
                                      法  官  楊照男
以上正本證明與原本無異。
不得再抗告。
                                      書記官  張美華
中    華    民    國    98    年    4     月    16    日


司法院資訊處製作；財團法人民間司法改革基金會備份。
